【裁判字號】    97,監,204
【裁判日期】    970708
【裁判案由】    選定禁治產人監護人
【裁判全文】
臺灣板橋地方法院民事裁定               97年度監字第204號
聲  請  人  甲○○
關  係  人  戊○○
            丁  ○
            丙○○
相  對  人
即禁治產人  乙○○○
上列聲請人聲請選定禁治產人乙○○○監護人事件，本院裁定如
下：
    主  文
選定甲○○（男、民國○○○年○月○日生、身分證統一編號：
Ｚ000000000號）為禁治產人乙○○○（女、民國○○
○年○○月○○日生、身分證統一編號：Ｚ000000000
號）之監護人。
聲請程序費用由聲請人負擔。
    理  由
一、本件聲請意旨係以：聲請人為禁治產人乙○○○（女，民國
    ○○年○○月○○日生，身分證統一編號：Ｚ000000000號）之子，
    禁治產人乙○○○前經本院於民國97年3 月31日以97年度禁
    字第6 號裁定宣告為禁治產人，因禁治產人乙○○○無民法
    第1111條之法定順位監護人，爰依法聲請選定聲請人為禁治
    產人蔡耀清之監護人等語。
二、按禁治產人之監護人，依左列順序定之：（一）配偶。（二
    ）父母。（三）與禁治產人同居之祖父母。（四）家長。（
    五）後死之父或母以遺囑指定之人。不能依前項規定定其監
    護人時，由法院徵求親屬會議之意見選定之，民法第1111條
    定有明文。次按親屬會議以會員五人組織之；親屬會議會員
    ，應就禁治產人之左列親屬與順序定之：（一）直系血親尊
    親屬。（二）三親等內旁系血親尊親屬。（三）四親等內之
    同輩血親。再按親屬會議，非有三人以上之出席，不得開會
    ；非有出席會員過半數之同意，不得為決議。民法第1130條
    、第1131條第1 項、第1135條亦分別定有明文。
三、經查聲請人主張相對人乙○○○係其母，相對人乙○○○前
    曾經本院以97年度禁字第6 號裁定宣告其為禁治產人在案，
    而相對人無民法第1111條之法定監護人等情，業據聲請人提
    出親屬系統表暨相關戶籍謄本、除戶戶籍謄本、本院97年度
    禁字6 號民事裁定影本1 件可憑，自應認為真實。又為選定
    相對人監護人，現禁治產人乙○○○之法定親屬會議會員即
    戊○○（相對人母）、丁○（相對人大弟）、丙○○（相對
    人二弟）三人已於97年6 月18日出席召開親屬會議，並均決
    議選定聲請人甲○○為禁治產人乙○○○之監護人，此有聲
    請人所提禁治產人乙○○○親屬會議紀錄暨會議簽到表、親
    屬會議成員戶籍謄本等件附卷足參，應堪信為真實。
四、本院經核聲請人提出之前開證據，堪信為真實，爰依首揭民
    法第1111條第2 項之規定，並參酌親屬會議之意見，選定聲
    請人甲○○為禁治產人乙○○○之監護人。
五、依非訟事件法第21條第1 項前段，裁定如主文。
中    華    民    國    97    年    7     月    8     日
                  家事法庭  法  官  葉靜芳
以上正本係照原本作成。
如對本裁定抗告，須於裁定送達後10日之不變期間內，向本院提
出抗告狀，並繳納抗告費1,000元。
中    華    民    國    97    年    7     月    8     日
                            書記官  劉春美


司法院資訊處製作；財團法人民間司法改革基金會備份。
